【裁判字號】    92,交易,398
【裁判日期】    920917
【裁判案由】    竊盜等
【裁判全文】
臺灣板橋地方法院刑事判決                        九十二年度交易字第三九八號
    公  訴  人  臺灣板橋地方法院檢察署檢察官
    被      告  丙○○
                乙○○
                甲○○
    右      三
    選任辯護人  莊立群律師
                蔡惠子律師
    被      告  丁○○
右列被告因竊盜等案件，經檢察官提起公訴（九十二年度偵字第七八八號），本院
判決如左：
    主  文
丙○○服用酒類，不能安全駕駛動力交通工具而駕駛，處有期徒刑參月，如易科罰金
，以佰元折算壹日；又共同傷害人之身體，處有期徒刑肆月，如易科罰金，以佰
元折算壹日；又竊盜，處有期徒刑伍月，如易科罰金，以佰元折算壹日。應執行有
期徒刑拾月，如易科罰金，以佰元折算壹日。
甲○○服用酒類，不能安全駕駛動力交通工具而駕駛，處有期徒刑參月，如易科罰金
，以佰元折算壹日；又共同傷害人之身體，處有期徒刑肆月，如易科罰金，以佰
元折算壹日。應執行有期徒刑陸月，如易科罰金，以佰元折算壹日。
乙○○、丁○○共同傷害人之身體，各處有期徒刑肆月，如易科罰金，以佰元折算
壹日。
    事  實
一、丙○○明知服用酒類足以造成不能安全駕駛動力交通工具之危險，於民國（下同
    ）九十二年四月十日飲用酒類後，已致其呼氣酒精濃度達每公升零點七七毫克，
    足以影響其安全駕駛之狀態下，竟仍於同日即九十二年四月十日二十三時許，貿
    然駕駛車牌號碼ＣＨ─七０三七號自用小客車，並搭載長兄乙○○、胞弟甲○○
    ，而丁○○搭乘其友人詹惠安所駕駛之車牌號碼ＤＯ─六一三二號自用小客車，
    跟在丙○○小客車之後方，沿自臺北縣林口鄉○○路，往臺北縣林口鄉○○路方
    向，擬返回工廠宿舍，行至臺北縣林口鄉○○路與粉寮路口處時，因不慎與己○○所駕駛附載女友戊○○車牌號碼為六Ｎ─九一六一號自小客車發生擦撞，丙○○、乙○○、甲○○、丁○○竟基於傷害之犯意聯絡，共同毆打己○○，致己○○受有頭部外傷併皮下血腫、右側陰囊挫傷等傷害。嗣甲○○亦明知服用酒類足
    以造成不能安全駕駛動力交通工具之危險，於九十二年四月十日晚間於飲用酒類
    後，已致其呼氣酒精濃度達每公升零點八五毫克，足以影響其安全駕駛之狀態下
    ，為避免己○○、戊○○二人記下其小客車車號，竟仍於九十二年四月十一日凌
    晨零時許，貿然駕駛車牌號碼ＣＨ─七０三七號自用小客車，自臺北縣林口鄉○○路與粉寮路口往工六路方向，先行離開。又戊○○見其男友遭受毆打，即上前
    維護，並以身體護蓋己○○，丙○○、乙○○、丁○○復接續共同毆打戊○○，
    致戊○○受有前胸及右上臂多處挫傷左耳外傷性耳膜穿孔等傷害，而己○○則奔
    逃至附近加油站辦公室內躲避。詎丙○○竟意圖為自己不法所有，趁毆打混亂之
    際，至己○○六Ｎ─九一六一號之自小客車上，竊取己○○及戊○○所有之摩扥
    羅拉牌三六八八型行動電話、諾基亞牌八二五０型行動電話、停車卡、回數票六
    張等財物得手。嗣經戊○○報警，為警於九十一年四月十一日零時十分許，在臺
    北縣林口鄉○○街二十四號前查獲丙○○、乙○○、丁○○，而於同日一時三十
    分許，在臺北縣林口鄉○○路一○二號前查獲甲○○，始查知上情。
二、案經被害人己○○、戊○○訴由臺北縣政府警察局新莊分局報請臺灣板橋地方法
    院檢察署檢察官偵查起訴。
    理  由
一、就丙○○被訴公共危險、竊盜、傷害部分：
    訊據被告丙○○對於右揭時地服用酒類，足以造成不能安全駕駛動力交通工具而
    駕駛之事實，及竊取告訴人己○○、戊○○所有行動電話、停車卡及回數票之事
    實供承不諱，惟矢口否認傷害犯行。而右揭犯罪事實，業據告訴人二人指訴情綦
    詳，並有酒精濃度測試單、刑法第一百八十五條之三案件測試觀察紀錄表及贓物
    認領保管單在卷可憑。而傷害犯行部分，經查：(一)告訴人己○○指訴：「‧‧‧
    乙○○下車二話不說就先打我，接著他們四人聯手打我」等語（見本院九十二年
    七月十八日訊問筆錄第四頁）。(二)告訴人戊○○訴：「是大哥乙○○隆先打的，
    丙○○看到就跟著打，甲○○、丁○○再過去打，四個人都有打，我去勸架的時
    候乙○○先踹我，丙○○跟丁○○接著打我」等語（見九十二年八月十三日訊問
    筆錄第四頁）。(三)另共同被告丁○○於偵查中陳稱：「我只知道我醒來時看到乙○○、丙○○在打己○○」等語（見九十二年度偵字第七八八號偵查卷第七十
    一頁背面）。(四)復有長庚紀念醫院九十二年四月十一日（乙種）診斷證明書、馬
    偕紀念醫院九十二年四月二十九日（乙種）診斷證明書在卷為憑。依告訴人二人
    之指訴、驗傷診斷書及被告丁○○於偵訊時之自白，被告丙○○確實有毆打告訴
    人二人，致其受有傷害。被告丙○○所辯，顯屬卸責之詞，不足採信。
二、就甲○○被訴公共危險、傷害部分：
    訊據被告甲○○對於前揭時地服用酒類，足以造成不能安全駕駛動力交通工具而
    駕駛之事實坦承不諱，惟矢口否認有何傷害犯行，辯稱：在爭吵的時候我二哥（
    丙○○）叫伊把車開走，伊沒有打他們二人云云，然右揭犯罪事實，有附卷之酒
    精濃度測試單、刑法第一百八十五條之三案件測試觀察紀錄表各一紙在卷可稽。
    而傷害犯行部分：(一)告訴人己○○於本院調查時指訴：「大哥乙○○打我之後其
    他三人（即丙○○、甲○○、丁○○三人）都圍過來打我」等語。(二)證人戊○○
    亦於本院審理時陳稱：「甲○○是打完我男友後才開車走，他沒有打到我」等語
    （均見九十二年八月十三日訊問筆錄第七頁）。(三)被告丁○○亦於警詢供稱：「
    （問：是何人先動手毆打被害人？）我不知道。我醒來看見乙○○三兄弟在毆打
    告訴人，我也湊過去揮了幾拳」等語；而於偵查時改稱：「我醒來時甲○○他不
    在場，是事後開車過來街我們，警訊中因喝酒意識不清，所以才說他也有打」等
    語（均見九十二年度偵字第七八八號偵查卷第十頁背面、第七十一頁背面），
    然經比對其與告訴人己○○及戊○○指訴之情節，應認丁○○於警詢中之自白可
    採。此外並有己○○之長庚紀念醫院九十二年四月十一日（乙種）診斷證明書一
    紙在卷可查。被告甲○○此部分辯解，不足採信。
三、就乙○○、丁○○被訴傷害部分：
    訊據被告乙○○、丁○○對於右揭傷害之犯罪事實均供承不諱，核與告訴人二人
    指訴之情節相符，復經證人即當時在場目擊之友人詹惠安證述無訛，而告訴人二
    人確受有傷害，並有前開診斷證明書三紙在卷足稽。是本件事證明確，被告四人
    前開犯行，均堪以認定。
四、核被告丙○○所為係犯刑法第一百八十五條之三公共危險罪、第二百七十七條第
    一項之傷害罪及三百二十條第一項之竊盜罪；被告甲○○係犯刑法第一百八十五
    條之三之公共危險罪嫌及第二百七十七條第一項之傷害罪；被告乙○○及丁○○
    則均係犯刑法第二百七十七條第一項之傷害罪。被告乙○○、丙○○、丁○○三
    人就傷害罪部分係基於單一傷害之意念，傷害告訴人二人，其等所犯係一行為觸
    犯數罪名，屬想像競合，應論以一傷害罪。公訴人以被告丙○○、乙○○、丁○○前後多次傷害犯行，時間緊接，係基於概括犯意為之，認應依連續犯之規定論
    罪，並加重其刑，容有誤解，併予敘明。被告四人就傷害犯行，有犯意之聯絡及
    行為之分擔，為共同正犯。另被告丙○○所犯公共危險、傷害、竊盜各罪間以及
    被告甲○○所犯公共危險、傷害二人罪間，犯意各別，行為互殊，應分論併罰。
    爰審酌被告等四人犯罪之動機、目的、手段、所生危害、所得利益，犯罪後僅坦
    承部分犯行，且尚未與告訴人達成民事和解之犯後態度等一切情狀，各量處如主
    文所示之刑，並定其應執行刑，及易科罰金之折算標準，以資懲儆。
據上論斷，應依刑事訴訟法第二百九十九條第一項前段，刑法第二十八條、第五十五
條、第一百八十五條之三、第二百七十七條第一項、第三百二十條第一項、第五十一
條第五款，罰金罰鍰提高標準條例第一條前段、第二條，判決如主文。
本案經檢察官陳伯厚到庭執行職務
中    華    民    國      九十二      年      九      月      十七      日
                                      臺灣板橋地方法院刑事第一庭
                                            法  官    潘  翠  雪
右正本證明與原本無異。
如不服本判決，應於判決送達後十日內向本院提出上訴狀 (應附繕本) ，上訴於臺灣
高等法院。
                                            書記官    張  成  龍
中    華    民    國      九十二      年      九      月      十七      日


司法院資訊處製作；財團法人民間司法改革基金會備份。
